Ewald-Kohle AG, Recklinghausen
BBA 4
- Ewald-Kohle AG, Recklinghausen, 1869 - 1995; BBA 4; Grubenvorstand / Aufsichtsrat: Gewerkschaft Ewald 1871-1935 (26) Gewerkschaft König Ludwig 1872-1935 (10) Bergbau-AG Ewald-König Ludwig 1932-1963 (13) Gewerken: Gewerkschaft Ewald 1871-1935(16) Gewerkschaft Ewald-Fortsetzung 1902-1903 (1) Gewerks
  - Handakten Adolf Tenhaaf, Oberführer der Grubenwehr
    - Der Felderbesitz im niederrheinisch-westfälischen Bergbaubezirk nach dem Stande vom August 1913 (aus: Glückauf, Berg- und Hüttenmännische Zeitschrift, Tafel 6), 1881; Höhe: 46 cm; Breite: 92,5 cm; Papier
    - Dortmund-Rhein-Kanal (Rhein-Herne-Kanal, Emschertalkanal) einschließlich Lippe-Seitenkanal und Ergänzungsbauten am Dortmund Emskanal (aus: Glückauf, Berg- und Hüttenmännische Zeitschrift, 1904, Tafel 8), 1882; Höhe: 28 cm; Breite: 59 cm; Papier
      Kanal
      Dortmund-Rhein-Kanal
      Emschertalkanal
    - Übersichtskarte der horizontalen Förderung auf den Gruben der Königlichen Berginspektion Clausthal (aus: Glückauf, Berg- und Hüttenmännische Zeitschrift, 1905, Tafel 25), 1883; Wirtz, F. <Darmstadt>; Höhe: 28 cm; Breite: 38 cm; Papier
      Königliche Berginspektion Clausthal
      Clausthal
    - Kanal Rhein-Hannover, Übersichtsplan, Längenschnit und Querschnitt (aus: Glückauf, Berg- und Hüttenmännische Zeitschrift, 1904, Tafel 9), 1884; Gisevius, Bogdan <Berlin>; Höhe: 32 cm; Breite: 41 cm; Papier
      Gisevius, Bogdan <Berlin> GND:1232281913
      Kanal Rhein-Hannover
    - Übersichtskarte des Oberschlesischen Steinkohlengebirges (aus: Glückauf, Berg- und Hüttenmännische Zeitschrift, 1905, Tafel 22), 1885; Wirtz, F. <Darmstadt>; Höhe: 28 cm; Breite: 38 cm; Papier
      Oberschlesisches Steinkohlebecken
    - Höhenplan der begradigten Emscher (aus: Glückauf, Berg- und Hüttenmännische Zeitschrift, 1903, Tafel 41), 1886; AG für mech. Kartographie <Köln>; Höhe: 28 cm; Breite: 38 cm; Papier
    - Die Verjüngung der Sattelflöze u. ihre Gesteinsmittel zwischen Zabrze u. dem östl. Beckenrande bezogen auf das Liegende des Reden-Pochhammer-Flözes (aus: Glückauf, Berg- und Hüttenmännische Zeitschrift, 1905, Tafel 23), 1887; Wirtz, F. <Darmstadt>; Höhe: 28 cm; Breite: 38 cm; Papier
      Flözkarte
      Zabrze
      Reden-Pochhammer-Flöz
    - Stromverbrauchsregister auf Zeche Ewald, Schacht I/II (1 Haspel, 2 Streckenförderung, 1 Kreissäge, 90 Glühlampen), September, Blatt V (aus: Glückauf, Berg- und Hüttenmännische Zeitschrift, 1903, Tafel 62), 1888; Luhn, Peter <Barmen> GND; Höhe: 27,5 cm; Breite: 41,5 cm; Papier
      Energieversorgung
      Stromverbrauch
      Haspel
      Streckenförderung
      Luhn, Peter <Barmen>
    - Querprofil durch die Haupt-Querschläge der Schacht-Anlage I und VI der Zeche Consolidation (aus: Die Entwicklung des niederrheinisch-westfälischen Steinkohlen-Bergbaus, Band I, Tafel XV), 1903; 1889; Höhe: 25 cm; Breite: 60,5 cm; Papier
      Hauptquerschlag
      Zeche Consolidation <Steinkohlenbergwerk, Gelsenkirchen>
    - Grundriß des Gelsenkirchener Sattels, 200 m unter normal Null (Zeche Victoria -350 m) (aus: Glückauf, Berg- und Hüttenmännische Zeitschrift, 1906, Tafel 10), 1890; Wirtz, F. <Darmstadt>; Höhe: 27 cm; Breite: 89,5 cm; Papier
    - Normalprofile für die einheitliche Flözbenennung im produktiven Karbon des Ruhrbezirks (aus: Glückauf, Berg- und Hüttenmännische Zeitschrift, 1930, Tafel 3), 1891; Höhe: 47 cm; Breite: 75 cm; Papier
    - Profile durch den Gelsenkirchener Sattel I (aus: Glückauf, Berg- und Hüttenmännische Zeitschrift, 1906, Tafel 11), 1892; Wirtz, F. <Darmstadt>; Höhe: 54,5 cm; Breite: 49,5 cm; Papier
      Gelsenkirchener Sattel
    - Wohn- und Speiseanstalt für die Bergwerksgesellschaft Dahlbusch (aus: Glückauf, Berg- und Hüttenmännische Zeitschrift, 1905, Tafel 17), 1893; Scholz und Co <Gelsenkirchen>; Höhe: 40,5 cm; Breite: 46,5 cm; Papier
      Speiseraum
      Wohnbauten
      Scholz und Co <Gelsenkirchen>
      Zeche Dahlbusch <Steinkohlenbergwerk, Gelsenkirchen>
    - Produktionsübersicht der im Oberbergamtsbezirk Dortmund in den jahre 1901 bis 1904 in Betrieb gewesenen Bergwerke und Salinen (aus: Glückauf, Berg- und Hüttenmännische Zeitschrift, 1905, Nr. 9), 1894; Zahlen zur Förderung und Belegschaft; Höhe: 52 cm; Breite: 101,5 cm; Papier
      Statistik
      Förderung
      Belegschaft
      T. Reismann-Grone <Essen>
      Dortmund <Oberbergamtsbezirk>
    - Graphische Darstellung einiger z. Zt. gültiger Frachtsätze für Steinkohlen u.s.w. von Gelsenkirchen nach deutschen und ausländischen Stationen (aus: Die Entwicklung des niederrheinisch-westfälischen Steinkohlen-Bergbaus, Bd. X, Tafel XI), 1904; 1895; Höhe: 52 cm; Breite: 101,5 cm; Papier
      Frachttarife
    - Verwaltungs- und Kauengebäude auf Zeche 'Recklinghausen I', Erdgeschoss (aus: Glückauf, Berg- und Hüttenmännische Zeitschrift, 1905, Tafel 11), 1896; Wirtz, F. <Darmstadt>; Höhe: 28 cm; Breite: 49 cm; Papier
      Verwaltungs- und Kauengebäude
    - Verwaltungs- und Kauengebäude auf Zeche 'Recklinghausen I', Untergeschoss (aus: Glückauf, Berg- und Hüttenmännische Zeitschrift, 1905, Tafel 12), 1897; Wirtz, F. <Darmstadt>; Höhe: 28 cm; Breite: 49 cm; Papier
    - Profile durch den Gelsenkirchener Sattel II (aus: Glückauf, Berg- und Hüttenmännische Zeitschrift, 1906, Tafel 12), 1898; Wirtz, F. <Darmstadt>; Höhe: 54,5 cm; Breite: 49,5 cm; Papier
    - Übersichtskarte zur Berechnung der im rechtsrheinisch-westfälischen Steinkohlenbezirk anstehenden Kohlenmenge, Querprofil nach der Linie Hattingen-Gelsenkirchen-Dorsten (aus: Glückauf, Berg- und Hüttenmännische Zeitschrift, 1913, Tafel 1), 1899; Höhe: 34 cm; Breite: 34 cm; Papier
    - Übersichtsplan vom Wassersammelgebiet der Emscher (aus: Glückauf, Berg- und Hüttenmännische Zeitschrift, 1903, Tafel 40), 1913; 1900; AG für mech. Kartographie <Köln>; Höhe: 36 cm; Breite: 89 cm; Papier
      Wasserwirtschaft
    - Tektonische Übersichtskarte der Niederrheinisch-Westfälischen Steinkohlenablagerung (aus: Glückauf, Berg- und Hüttenmännische Zeitschrift, 1910, Tafel 11), 1901; Signatur: Tenhaaf; Scholz und Co <Gelsenkirchen>; Höhe: 49 cm; Breite: 72,5 cm; Papier
      Karte, tektonisch
  - Altaktenverzeichnisse der Ewald-Kohle AG
    - Verzeichnis der Bergschäden-Akten von Ewald 1/2 in Herten, Ewald 3/4 in Buer-Resse, Ewald Fortsetzung in Erkenschwick, Essel in Bochum und König Ludwig in Recklinghausen-Suderwich, 1602
      Bergschaden
      Zeche Essel
    - Aufstellung der Verträge und Akten, 1603
    - Aktenverzeichnis, Registratur, 1604
    - Vier Aktenverzeichnisse der Gewerkschaft Ver. Trappe, 1605
  - Fotosammlung der Ewald-Kohle AG
    - Fotoalbum der Zeche Ewald, 1729
    - Malakowturm aus verschiedenen Perspektiven, 1741
      Malakoffturm
    - Fotoserie der Sprengung des Eckturms, des Vorbaus und der Wäsche, April, 1991; 1743
    - Schrämmaschinen im Einsatz, 1745
    - Zechenbahnhöfe, 1746
    - Kreuzung einer Gleisanlage unter Tage, 1747
    - Kreiselwipper, 1748
    - Bandstrecke bei Nacht aus verschiedenen Perspektiven, 1749
    - Fördermaschinen, 1750
    - Schachtanlagen der Ewald Kohle AG (zeitgenössische Aufnahmen), 1751
    - Schachtanlagen der Ewald Kohle AG (historische Aufnahmen), 1752
    - Gesamtansichten Schachtanlage Ewald, Schacht 7, 1753
    - Gesamtansichten Schachtanlage Ewald, Schacht 2, 1979; 1754
    - Gesamt- und Teilansichten der Schachtanlage Ewald 1/2, 1755
    - Teilansicht der Schachtanlage Ewald 3/4, 1756
    - Luftbildaufnahmen der Schachtanlagen Ewald 1/2/7 und Ewald 3/4, 1757; Postkarte mit den Schächten Hilger und Hagedorn, Schürenberg und Waldthausen, Ewald-Fortsetzung
    - Grubenlüfter der Schachtanlage Ewald 3/4/7, 1765
    - Kohlenturm, Beladung von LKW's, 1766
    - Neubau Wäsche, 1767
      Kohlenwäsche
    - Schachtgebäude, 1768
    - Detailaufnahme von drei Seilscheiben, 1769
    - Fahne der Belegschaft der Zeche Ewald, Vorder- und Rückseite, 1770
    - Künstlerische Darstellung zum 25-jährigen Betrieb der Zeche Ewald, 1901; 1771
    - Kantine und Aufenthaltsraum für die Grubenwehr, 1772
      Kantine
    - Förderverbund Ewald/Hugo, Flöz Zollverein 5, Ostbasis; Durchschlag am 8. Dezember, 1997; 1773
    - Förderverbund Ewald/Hugo, Flöz Zollverein 5, Ort N7a; letzter Durchschlag am 16. September, 1999; 1774
    - Reinhold Meßner zu Besuch auf der Schachtanlage Hugo, 1775
      Meßner, Reinhold
    - Belegschaft der Schachtanlage Ewald, Revier 3, 1979; 1776
    - Lampenstube, 1777
    - Bergassessor Carl Ruschen, 1778
    - Grubenfahrt auf der Schachtanlage Hugo mit Heide Simonis und Wilhelm Beermann am 27. März, 1995; 1779
    - Belegschaftsmitglieder der Zeche Ewald vom Einsatz auf der Zeche Recklinghausen 2 zurück, u. a. Fahrsteiger Gallhoff, Herr Bock, Paul Jorasch, 1954; 1780
      Gallhoff
      Bock
      Jorasch, Paul
    - Dr. Rainer Utsch, Vorstand Produktion der Ruhrkohle Bergbau AG, 1997; 1781
      Utsch, Rainer
    - Rolf Stallberg, Werksleiter Ewald/Schlägel & Eisen, 1997; 1782
      Stallberg, Rolf
    - Gruppenaufnahme mit Bergassessor Wiesner, Fräulein Rittershaus, Fräulein Horter und Inspektor Schütz, 1783
      Wiesner
      Rittershaus
      Horter
      Schütz
    - Gruppenaufnahme mit Emil Simonmeier, 1949; 1785
      Simonmeier, Emil
    - Gruppenaufnahme mit Assessor Meier, Obersteiger Walter, Ingenieur Weingard, Frau Strus und den Frauen der Oberbeamten, 1786
      Meier
      Walter
      Weingard
      Strus
    - Bergwerksdirektor Dr.-Ing. Horst Sproßmann, 1985; 1790
      Sproßmann, Horst
    - Verabschiedung von Herrn Paßmann am 14. Juni, 1982; 1791
      Paßmann
    - Tag der offenen Tür, Bergwerk Ewald, 13. Juli, 1986; 1792
    - Luftaufnahmen der Halde Hoheward, 1997; 1793
    - Luftaufnahmen der Halde Rungenberg, 1997; 1794
    - Rekultivierung der Halde Hoheward (Emscherbruch), 1795
      Rekultivierung
    - Werkswohnungen, 1796
      Werkswohnungsbau
    - Osthafen in Wanne-Eickel, 1926; 1797
      Wanne-Eickel, Hafen
    - Fotoalbum von der Verabschiedung des Stabstellenleiters der Zeche Ewald, Herbert Howe, am 10. Januar, 1980; 1798
      Howe, Herbert
    - Fotoalbum von der Beerdigung von Bergassessor Carl Ruschen am 20. März, 1931; 1799
    - Besuch des Schachts An der Haard 1 durch Vertreter der Zeche Ewald am 16. Januar, 1979; 1800
      Zeche An der Haard
    - Graphische Darstellung der Schachtanlage Ewald, 1801
    - Gesammelte Fotos von Adolf Tenhaaf, 1896; 1941; 1953; 1861; Gruppenfoto (Papierausdruck) Führer-Kursus Hauptstelle für das Grubenrettungswesen, Essen, April 1941; Gruppenfoto (Papierausdruck) 6 Personen sitzend mit Grubenlampe, o. D.; 1 Farbfoto Strecke unter Tage, o. D.; Grubenwehrleute in Haus gehend, o. D.; Belegschaftsfoto Germania II, 1896; Schüttelrutschenstreb im Flöz A, 800 m Sohle, H.-Norden, 1953
    - 6. Lehrgang für die Ausbildung von Lehrwerkstattleitern, 07.09.1964 - 18.09.1964 im Gästehaus in Essen-Heisingen, Nottekampsbank, aus dem Besitz von Ernst Kocherscheidt, 1914; Vortragspause; Abfahrt mit dem Kleinbus; Z. Ewald 1/2 in Herten; Lehrwerkstatt Z. Ewald 1/2; Oberingenieur Uehmann; Herr Klees; Blick aus dem Fenster Gästehaus Heisingen; Ewald-Zechenbahn; Lehrwerkstatt Auguste Victoria in Marl; Vorderansicht Bergberufsschule Zollverein 3-10 in Essen-Katernberg; Strassenbau; Z. Sterkrade in Oberhausen; Übungsblindschacht; herausgetrennter Teil eines Fotoalbums; Höhe: 7 cm Fotostrecke mit 18 Schwarzweißfotografien; Fotos auf Karton geklebt, mit Beschriftungen
      Lehrgang
      Lehrwerkstattsleiter
      Kocherscheidt, Ernst
      Uehmann
      Klees
      Zeche Auguste Victoria <Steinkohlenbergwerk, Marl>
      Bergberufsschule Zollverein
      Zeche Sterkrade <Steinkohlenbergwerk, Oberhausen>
    - Gruppenaufnahme mit Bergingenieur, Materialverwalter und Steigern, 1895; 1784; Acht Personen um Arbeitsmaterial gruppiert, im Hintergrund Industriebauten mit weiteren Personen; stehend von links Bergingenieur Hüsken, Materialverwalter May, Fahrsteiger Ulrich, Steiger Fischer I, Fahrsteiger Knappmann, hockend von links die Fahrsteiger Hoberg I, Fischer II und Hoberg II; Höhe: 179 mm; Breite: 227 mm; Papier, Baryt
      Porträt, Personengruppe
      Hüsken
      May
      Ulrich
      Fischer
      Knappmann, Heinrich
      Hoberg
    - Carl Gilfert, Betriebsführer, 1910 - 1920; 1787; Gruppenaufnahme; Zwei Personen stehend vor Vegetation und Gebäude; links Carl Gilfert, rechts ein unbekanntes Mädchen; Höhe: 119 mm; Breite: 89 mm; Papier, Baryt
    - [Herbert] Buttchereit, Vorstandsmitglied der Ewald Kohle AG, 1960 - 1969; 1788; Bruststück in Frontalansicht vor hellem Hintergrund; Höhe: 139 mm; Breite: 99 mm; Papier, PE
      Porträt, Einzelperson
      Buttchereit, Herbert
    - Hermann Möhlen, Bergwerksdirektor, 1965 - 1975; 1789; Bruststück im Viertelprofil nach rechts gewandt vor hellem Hintergrund; Papier, PE
      Möhlen, Hermann
    - Horst Sproßmann, Bergwerksdirektor, 1985; 1790.1; Bruststück in Frontalansicht vor Backsteinmauer; Höhe: 240 mm; Breite: 178 mm; Papier, PE
    - Horst Sproßmann, Bergwerksdirektor, 1985; 1790.3; Bruststück hinter Schreibtisch sitzend, in Frontalansicht, Arme auf Tischplatte liegend, Hände übereinander gelegt, vor heller Wand mit zwei Bildern; Höhe: 102 mm; Breite: 149 mm; Papier, PE
    - Horst Sproßmann, Bergwerksdirektor, 1985; 1790.2; Bruststück in Frontalansicht vor heller Wand mit zwei Bildern; Höhe: 102 mm; Breite: 149 mm; Papier, PE
    - Horst Sproßmann, Bergwerksdirektor, 1985; 1790.4; Bruststück hinter Schreibtisch sitzend, in Frontalansicht, Arme auf Tischplatte liegend, Hände übereinander gelegt, vor heller Wand mit zwei Bildern; Höhe: 127 mm; Breite: 175 mm; Papier, PE
    - Horst Sproßmann, Bergwerksdirektor, 1985; 1790.5; Bruststück in Frontalansicht vor heller Wand mit zwei Bildern; Höhe: 127 mm; Breite: 100 mm; Papier, PE
    - Zeche Ewald, 1845; Zecheneingang; Höhe: 21 cm; Breite: 29,7 cm
    - Luftbild Zeche König Ludwig 1/2/6, Blickrichtung Südost, 1974, 1846; s/w Fotoausdruck; Höhe: 29 cm; Breite: 36,5 cm
      Zeche König Ludwig <Steinkohlenbergwerk, Recklinghausen>
    - Schachtanlage König Ludwig, Recklinghausen-Suderwich. Schornsteinbau durch Fa. Hans Kämper, Hattingen/Ruhr, 1847; Luftbild; Wüllenkemper, Theodor; nachbearbeitetes s/w Foto, auf Pappe geklebt; Höhe: 29,5 cm; Breite: 22,8 cm
      Kämper, Hans
  - Dias der Ewald-Kohle AG
    - Dias zum Buch von Horst Sproßmann, 1802
    - Familie Sproßmann, 1803
    - Halde Hoppenbruch, 1804
    - Halde Hoppenbruch, 1805
      Halde Hoppenbruch, Herten
    - Halde Hoppenbruch, Teiche, 1806
    - Halde Hoppenbruch im Winter, 1807
    - Übergabe des Landschaftsparks Hoppenbruch am 24. Mai, 1982; 1808
    - Über Tage, 1809
    - Unter Tage, 1810
    - Schemazeichnungen, 1811
    - Halde Hoppenbruch, Vögel und Blumen, 1813
  - Karten / Pläne / Risse der Ewald-Kohle AG
    - Schachtanlage Ewald 1/2/7, Lageplan der Tagesanlagen (Kartenschrank), 1961 - 1965; 1616
    - Schachtanlage Ewald 3/4, Lageplan der Tagesanlagen, 1617
    - Schachtanlage Ewald, Wetterschacht 5, Lageplan der Tagesanlagen (Kartenschrank), 1963 - 1965; 1618
    - Schachtanlage Ewald, Wetterschacht 6, Lageplan der Tagesanlagen (Kartenschrank), 1965 - 1970; 1619
    - Schachtanlage König Ludwig 1/2, Lageplan der Tagesanlagen (Kartenschrank), 1620
    - Übersichtskarte der Ruhrkohle AG, Stand Mai 1973, 1714; Aufteilung in die Bereiche West, Mitte und Ost
    - Felderbesitz der Ruhrkohle AG, M. 1:500.000, 1715
    - Deutsche Grundkarte (Grundriß), Herten-Ewald; Recklinghausen-Stuckenbusch, o. D., 1830; Höhe: 93,5 cm; Breite: 85 cm
      Recklinghausen
    - Topographische Karte des Rheinisch-Westfälischen Steinkohlenbezirks, 1974; 1831; Blatt Herten Nr. 170,; Westfälische Berggewerkschaftskasse <Bochum>; Höhe: 58,5 cm; Breite: 80 cm
    - Entwurf zum Ausbau des Emscherhofes in Recklinghausen-Süd, Bauherr: Gew. König Ludwig, M.: 1:100, Oktober 1918, 10.1918; 1848; Haupt-, Rück-, linke und rechte Seitenansicht; Gewerkschaft König Ludwig; Höhe: 60,8 cm; Breite: 91 cm
      Emscherhof
    - Grullbadschacht König Ludwig 1/2 der Ewald Kohle AG Recklinghausen, M.: 1:1000, Juni 1967, 06.1967; 1849; Lageplan mit Angaben zu Gebäude und Flächen der Bergaufsicht; Begrenzung des Zechengrundstücks und Gleise der Bergaufsicht im ausgegliederten Gelände; Höhe: 59,5 cm; Breite: 87 cm
    - Tagesanlagen der Zeche König Ludwig 7/8, M.: 1:1000, November 1968, 1850; Lageplan mit Angaben zu Gebäude und Flächen der Bergaufsicht; Begrenzung des Zechengrundstücks und Gleise der Bergaufsicht im ausgegliederten Gelände; Höhe: 51 cm; Breite: 83 cm
    - Abschlussbetriebsplan Hafen König Ludwig, Kriegsereignisse, M.: 1:2000, April 1999, 1851; Angaben über Bombentrichter; Flakstellungen; Bestand 1998; Eigentumsgrenze RAG AG; Grenze des Abschlußbetriebsplanverfahrens und der Bergaufsicht; Berief, Klaus-Jürgen; Plan-Zentrum Umwelt; DSK-Betriebsdirektion Sanierung von Bergbaustandorten; Höhe: 60 cm; Breite: 88,7 cm
      Kriegsschaden
    - Verleihungsriss der Steinkohlenzeche Henriettenglück II, M.: 1:3200, 1868, 1852; Achepohl; Höhe: 92 cm; Breite: 110 cm; Zeichenkarton auf Schriting
      Verleihungsriss